臺灣高等法院刑事判決　　　　　　　　　　　　　八十九年度上易字第一四七七號
　　上　訴　人
　　即　被　告　己○○
　　　　　　　　壬○○
右列被告等因竊盜等案件，不服臺灣桃園地方法院八十八年度易字第一五三二號，中
華民國八十八年十二月十三日第一審判決（起訴案號：臺灣桃園地方法院檢察署八十
七年度偵字第一八五三二號、八十八年度偵字第三二八號、第四八０五號及移送併辦
臺灣新竹地方法院檢察署八十八年度偵字第一七一九號），提起上訴及移送併辦台灣
桃園地方法院檢察署八十九年度偵字第三六五０號、第八二八五號、第八八五二號，
本院判決如左：
    主  文
原判決關於己○○、壬○○部分撤銷。
己○○連續結夥三人以上攜帶凶器毀越門扇竊盜，累犯，處有期徒刑壹年拾月。
壬○○連續結夥三人以上攜帶凶器毀越門扇竊盜，處有期徒刑貳年。
扣案之六角型起子貳支沒收。
    事  實
一、己○○前曾因懲治盜匪條例案件，於民國八十年五月九日經判決有期徒刑五年確
    定，於八十二年二月間假釋出獄，已於八十四年七月二十九日因假釋縮刑期滿執
    行完畢。
二、己○○與壬○○、丙○○（業經有罪判決確定）共同基於意圖為自己不法所有之
    概括犯意聯絡，於附表一所示之時、地，以如附表一所示之方式，亦即或二人共
    同、或三人結夥，或攜帶丙○○所有之客觀上足以對人之生命身體產生威脅，並
    具危險性之凶器之六角起子二支，或毀越門扇而犯之（毀損及侵入住宅部分未據
    告訴），竊取如附表一所示之被害人所有之財物。壬○○復承同前之概括犯意，
    於附表二所示之時、地，以如附表二所示之方式，竊取如附表二所示之被害人所
    有之財物。嗣於八十七年十二月九日下午五時許，己○○駕駛Ｇ八－九六七七號
    自用小客車搭載壬○○，在桃園縣新屋鄉九斗村九鄰三十三號前，被警發現可疑
    時，壬○○隨即逃逸，己○○則被警查獲，並於其所駕車內取出附表一編號八所
    示之「昶詒畜牧場」中失竊之膠片投影機一台、幻燈片機一台。另經檢察官再核
    發搜索票搜索桃園縣新屋鄉○○路六三二號壬○○之住處時，亦搜得「昶詒畜牧
    場」所失竊之錄影機一台、工廠遙控器一個、擴大機一台等財物，而壬○○則於
    八十八年一月二日下午四時許，在同鄉之九斗村九鄰三十四號前產業道路為警緝
    獲，另丙○○則於八十八年一月二日晚上十一時三十分許，在同鄉之九斗村二鄰
    十六號旁空屋被警查獲，並經警當場扣得「昶詒畜牧場」所失竊之五八六電腦之
    電腦顯示器及硬碟機、鍵盤、列表機各一台、喇叭二個，另查扣丙○○所有供三
    人行竊所用之六角起子共二支。壬○○於八十九年一月十九日十八時三十分許，
    在桃園縣蘆竹鄉○○村○○路與龍壽街口，為警發現可疑而予追查，鐘兆棠見狀
    逃逸而於桃園縣新屋交流道口為警緝獲，並於上開車內起出附表二編號一被害人
    甲○○失竊之電視機、音響擴大機及喇叭各一台。鐘兆棠復於八十九年六月二日
    在桃園縣新屋鄉笨港村九鄰三十五之一號士林紙業公司內著手竊取圓形篩選機未
    達既遂時，為警查獲。
二、案經桃園縣警察局楊梅分局報請臺灣桃園地方法院檢察署檢察官偵查起訴及臺灣
    新竹地方法院檢察署、台灣桃園地方法院檢察署移送併辦。
    理  由
一、訊據上訴人即被告（以下簡稱被告）己○○矢口否認有何竊盜犯行，並辯稱：伊
    並未為本案之竊盜行為，伊僅於八十七年十二月九日搭載壬○○，但伊並不知道
    車上有贓物，而伊於警訊中供稱當時車上之投影機是壬○○所有，可能因此遭壬○○挾怨誣指伊涉有竊盜犯行，況警方到伊家中搜索均未查獲任何東西，扣案之
    贓物均係在壬○○及丙○○處查獲云云。另訊據上訴人即被告（以下簡稱被告）
    壬○○僅就附表一編號二、三、六、七及附表二編號一、編號三所示之竊盜行為
    坦承不諱，餘皆矢口否認，並辯稱：附表一編號一、四、五、八部分是丙○○所
    為，伊並未參與，附表二編號一所示之犯罪行為係伊徒手進入，吳盛乾、葉時旺
    嗣後才到場，附表二編號二部分是王宏漢自己為之，且因王宏漢欠伊錢，故將所
    得之款項部分交給伊，伊並未參與該竊盜犯行云云。
二、被告壬○○部分
    經查：（一）、被告壬○○與丙○○二人確有附表一編號一、二所示之共同行竊
    事實，業經被害人丁○○、呂理燮及證人即呂理燮之配偶黃明珠於警訊中指訴綦
    詳（參八十八年度偵字第四八０五號偵查卷宗第十四頁正、反面、第十一頁正面
    、八十八年度核退字第一九一號偵查卷宗第十三頁正反面、第十四頁正、反面）
    ，並經被告壬○○於警訊中自白不諱（參四八０五號偵查卷宗第四頁反面、第五
    頁正面），核與證人即共犯丙○○於警訊中所述相符（參一九一號偵查卷宗第七
    頁反面、第二二頁反面、第二三頁正面），堪認被告壬○○於警訊中就此部分所
    為自白與事實相符，雖嗣後被告壬○○與證人丙○○於原審就附表一編號一所示
    之竊盜行為，及被告壬○○就附表一編號二所示之竊盜犯行均翻異前詞，否認犯
    罪，要係卸責之詞，自不足採；（二）、被告壬○○與丙○○及姓名年籍不詳之
    成年男子李呂權（音譯）三人結夥共同為附表一編號三所示之竊盜行為，業據被
    害人戊○○○於警訊及偵查中指訴歷歷（參四八０五號偵查卷宗第六頁正、反面
    、第四０頁反面、第四一頁正面），並指認被告壬○○、丙○○為至伊經營之「
    全銘便利商店」偷竊之人無誤，被告壬○○於警訊及本院調查中亦坦承該項犯行
    （參四八０五號卷第四頁反面、本院九十年十二月十七日訊問筆錄第二頁），核
    與證人即共犯丙○○於警訊及本院調查時供述情節相符（參一九一號偵查卷宗第
    七頁反面、第二二頁反面、本院八十九年七月二十八日訊問筆錄第四頁），被告
    壬○○與丙○○、李呂權（音譯）三人之右揭犯行堪以認定；（三）、被告壬○○與丙○○確有如附表一編號五所示之竊盜行為，業據被害人癸○○指訴在卷（
    參一九一號偵查卷宗第十五頁正、反面），被告壬○○於本院調查時亦就上開犯
    行坦承不諱（參本院九十年十二月十七日訊問筆錄第二頁），核與證人即共犯丙○○自白情節相符（參一九一號偵查卷宗第八頁正面），堪認被告壬○○於本院
    之自白與事實相符；（四）、被告壬○○對於附表一編號六所示之竊盜行為坦承
    不諱（參一八五三二號偵查卷宗第六八頁正面、原審刑事卷宗第六四頁反面），
    核與證人即共犯丙○○供述情節相符（參一八五三二號偵查卷宗第七０頁正面、
    本院八十九年七月二十八日訊問筆錄第四頁），並經證人即沅義金屬有限公司之
    負責人蕭鳳足於警訊中證述被告壬○○、丙○○確有變賣上開贓物銅線二百五十
    八公斤等語明確（參一八五三二號偵查卷宗第七三頁正、反面），堪認被告壬○○此部分自白與事實相符；（五）、附表一編號七所示之犯罪事實，業據被告壬○○於警訊中自白係與被告己○○及丙○○三人結夥為之等語（參四八０五號偵
    查卷宗第五頁正面），核與證人即共犯丙○○於警訊中證稱係伊與己○○、壬○○三人偷竊等語相符（參一九二號偵查卷宗第八頁正面、第二三頁正面），且經
    被害人子○○○指訴綦詳（參四八０五號偵查卷宗第八頁反面、第一九一號偵查
    卷宗第十六頁正、反面），雖被告壬○○嗣於原審及本院翻異前詞否認此次犯行
    ，（參本院八十九年五月十九日訊問筆錄第三頁），要係卸責之詞，自不可採；
    （六）、附表一編號八所示之犯罪事實，業據被害人即昶詒畜牧場負責人庚○○
    及證人即牧場人員游象健於偵查中指訴歷歷（參一八五三二號偵查卷宗第十二頁
    正、反面、第三六頁正、反面、八十八年度偵字第三二八號偵查卷宗第十頁正、
    反面），被告壬○○於偵查中並自白係由伊與被告己○○、丙○○共同行竊等語
    （參一八五三二號偵查卷宗第四一頁反面至第四二頁反面、第四四頁正、反面）
    ，核與證人即共犯丙○○於偵查中供稱：係由壬○○駕車前往昶詒畜牧場，而由
    伊以六角起子二支撬毀窗戶，再與己○○攀越窗戶進入而行竊等語相符（參一八
    五三二號偵查卷宗第四九頁反面至第五十頁反面、三二八號偵查卷宗第十九頁）
    ，此外，復有贓物領據三紙及被告己○○、壬○○二人及丙○○共同行竊所用之
    六角起子二支扣案足憑，另參諸本件被告己○○於八十七年十二月九日下午五時
    駕駛Ｇ八－九六七七號之自用小客車搭載壬○○，警方在桃園縣新屋鄉九斗村九
    鄰三十三號前盤查之時查獲己○○，並自上開車內取出「昶詒畜牧場」所失竊之
    膠片投影機一台、幻燈片機一台；嗣經檢察官另核發搜索票搜索被告壬○○位於
    桃園縣新屋鄉○○路六三二號之住處時，搜得「昶詒畜牧場」所失竊之錄影機一
    台、遙控器一個、擴大機一台等贓物，堪認被告壬○○及丙○○於警訊中所供尚
    非虛詞；（七）、被告壬○○就附表二編號一、編號三所示之竊盜犯行，均坦承
    不諱，並經被害人甲○○及證人即士林紙業公司警衛辛○○指訴綦詳（參八十九
    年度偵字第八八五二號偵查卷宗第十八頁正、反面、第十九頁正面、八十九年度
    偵字第八二八五號偵查卷宗第十二頁正、反面），並核與共犯吳盛乾、葉時旺、
    呂紹霖供述情節相符（參八八五二號偵查卷宗第十四頁正面至第十五頁正面、第
    二八頁正、反面、第三二頁正、反面、八二八五號偵查卷宗第五頁反面至第六頁
    正面），復有贓物領據三紙在卷可稽（參八八五二號卷第二一頁、第二二頁、八
    二八五號卷第十三頁），堪認被告壬○○此部分自白與事實相符；（八）、被告
    壬○○雖否認附表二編號二所示之犯罪事實，惟該事實業據被害人乙○○於警訊
    中指訴明確（參八十九年度偵字第三六五０號偵查卷宗第十四頁正、反面），並
    經共犯王宏漢於警訊中供述與被告壬○○共同為之等語在卷（參三六五０號偵查
    卷宗第六頁正、反面、第十九頁反面、第三七頁反面），證人即沅藝金屬有限公
    司負責人程益宗並於警訊中證述王宏漢確曾駕車載運鋁片三百一十公斤等物販售
    予伊等語（參三六五０號偵查卷宗第九頁反面、第三七頁反面），此外，復有沅
    藝金屬有限公司於八十九年二月二十七日出具之秤量傳單一紙附卷可資佐證（參
    三六五０號偵查卷宗第十二頁），被告壬○○確有如附表二編號二所示之竊盜行
    為堪以認定。
三、被告己○○部分
    經查：（一）、附表一編號四所示之犯罪事實，業經被害人張林邱英於警訊中指
    訴明白（參八十七年度偵字第一八五三二號偵查卷宗第七二頁正、反面），證人
    即共犯丙○○亦於警訊中供承係與被告己○○共同行竊，並與不知情之壬○○共
    同食用等語在卷（參一八五三二號偵查卷宗第七０頁正面），核與被告壬○○於
    警訊中證述情節相符（參同上偵查卷宗第六七頁反面），證人丙○○雖嗣於原審
    改稱：係伊個人行竊，己○○並未參與等語（參原審刑事卷宗第六二頁反面），
    核係迴護被告己○○之詞，不足採信，應以其於警訊中所述為可採，是被告己○○確有如附表一編號四所示之竊盜行為堪以認定；（二）、附表一編號七所示之
    犯罪事實，業據被告壬○○於警訊中自白係與己○○、壬○○三人共同行竊等語
    ，核與證人即共犯丙○○於警訊中供述情節相符，並經被害人子○○○指訴綦詳
    ，已如前述，堪認被告己○○確有上開竊盜行為，雖被告壬○○嗣於於本院調查
    時改稱己○○並未參與等語（參本院八十九年五月十九日訊問筆錄第三頁），要
    係迴護被告己○○之詞，不足採信；（三）、附表一編號八所示之犯罪事實，業
    據被害人即昶詒畜牧場負責人庚○○及證人游象健於偵查中指訴歷歷，被告壬○○於偵查中並自白係由伊與被告己○○、丙○○共同行竊等語，核與證人即共犯
    丙○○於偵查中供述情節相符，並有贓物領據三紙及被告己○○、壬○○二人及
    丙○○共同行竊所用之六角起子二支扣案足憑，另參諸本件被告己○○於八十七
    年十二月九日下午五時許，為警在桃園縣新屋鄉九斗村九鄰三十三號前盤查，並
在其所駕駛Ｇ八－九六七七號之自用小客車內取出「昶詒畜牧場」所失竊之膠片
    投影機一台、幻燈片機一台，嗣檢察官核發搜索票搜索被告壬○○之住處時，亦
    搜得「昶詒畜牧場」所失竊之錄影機一台、遙控器一個、擴大機一台之贓物等情
    ，被告己○○確有上開竊盜犯行，足堪認定。被告己○○辯稱：伊僅於八十七年
    十二月九日搭載壬○○，並不知道車上有贓物，伊係遭壬○○誣指涉有竊盜犯行
    等語，要係卸責之詞，不足採信。又雖被告壬○○嗣於原審及本院調查中改稱被
    告己○○並未參與該犯行云云，丙○○亦於原審及本院調查中改稱伊係與其他二
    朋友為上開竊盜行為，己○○並未參與云云，均屬迴護被告己○○之詞，均不可
    採。綜上所述，本件事證明確，被告己○○、壬○○二人右揭犯行均足堪認定，
    應予依法論科。
四、核被告己○○所為，係犯刑法第三百二十條第一項之竊盜罪、及同法第三百二十
    一條第一項第二、三、四款之加重竊盜罪。被告鐘兆棠所為，係犯刑法第三百二
    十條第一項之竊盜罪、及同法第三百二十一條第一項第二、三、四款之加重竊盜
    罪及同法第三百二十條第三項、第一項之竊盜未遂罪。被告己○○、壬○○與丙○○、姓名年籍不詳之成年男子李呂權（音譯），分別就附表一所示之各竊盜犯
    行，另被告鐘兆棠與王宏漢、呂紹霖、葉時旺、吳盛乾間，就附表二所示之各竊
    盜犯行，有共同之犯意聯絡及行為分擔，均為共同正犯。被告己○○、鐘兆棠先
    後多次之共同竊盜犯行，均時間緊接，且觸犯基本構成要件同一之罪名，顯基於
    概括犯意所為，均應依刑法第五十六條規定，論以情節較重之刑法第三百二十一
    條第一項第二、三、四款之結夥三人以上攜帶兇器毀越門扇之加重竊盜既遂罪，
    並均加重其刑。次查被告己○○前已因盜匪罪，經判決有期徒刑五年確定，並已
    於八十四年七月二十九日執行完畢，此有其刑案查註紀錄表在卷可考，其於刑之
    執行完畢後，五年內再犯有期徒刑以上之本罪，為累犯，應依刑法第四十七條之
    規定，遞加重其刑。又臺灣桃園地方法院檢察署八十九年度偵字第三六五０號、
    第八八五二號、第八二八五號移送併辦之被告鍾兆堂所犯如附表二所示之竊盜罪
    ，與本件起訴部分具有裁判上一罪之關係，本院自得併予審酌，附此敘明。
五、原審以被告罪證明確，予以論罪科刑，固非無見。惟查：（一）、被告壬○○承
    前竊盜之概括犯意，為如附表二所示之竊盜犯行，與本件經起訴部分具有連續犯
    之裁判上一罪關係，原審未及審酌，尚有未洽；（二）、被告己○○被訴與被告
    壬○○及丙○○共同犯有附表一編號二、編號五、編號六及與丙○○共同於八十
    七年十一月十六日，在新竹市○○路、水源街口竊取于中所有ＨＯＴ－八三七號
    機車一部之竊盜行為，於證據上尚不能證明被告己○○犯竊盜罪（如後詳述），
    原審遽為不利被告己○○之認定，亦有未合。被告己○○上訴意旨，猶執陳詞，
    否認犯罪，被告壬○○上訴否認部分犯罪，執之指摘原判決不當，雖均無理由，
    惟原判決既有上開可議之處，自應由本院予以撤銷改判。爰審酌被告己○○、壬○○二人如事實欄所述之犯罪後態度、犯罪手段、品性、素行及被害人所受損害
    等一切情狀，分別核情各量處如主文第二項、第三項所示之刑，以資懲儆。至扣
    案之六角起子二支，為與被告二人共犯之丙○○所有供犯本件竊盜罪所用之物，
    業據丙○○供承在卷（參原審卷第六八頁正面），爰依刑法第三十八條第一項第
    二款規定，併均予宣告沒收之。
六、公訴意旨另以：被告己○○另與被告壬○○及丙○○共同犯有附表一編號二、五
    、六所示之竊盜行為，及與丙○○共同於八十七年十一月十六日，在新竹市○○
    路、水源街口竊取于中所有ＨＯＴ－八三七號機車一部之行為，因認被告己○○
    另涉有刑法第三百二十條第一項之竊盜犯行。訊據被告己○○堅詞否認有右揭竊
    盜犯行，經查：（一）、附表一編號二及編號五部分：共同被告壬○○自警訊時
    起至本院調查時均未供稱其與被告己○○共同行竊，又證人即同案被告丙○○就
    附表一編號二部分，雖於警訊中證稱伊與「阿邦」之人共同行竊，「阿邦」即己○○等語（參一九一號偵查卷宗第八頁正面、第二三頁正面），惟嗣於原審審理
    時即改稱：伊係自己一人行竊等語（參原審刑事卷宗第六二頁），另就附表一編
    號五部分，雖先於警訊中證稱：伊與壬○○及「阿邦」一同行竊，而由伊擔任把
    風工作等語（參一九一號偵查卷宗第第八頁正面），惟嗣於原審審理中改稱：僅
    伊個人為之等語（參原審刑事卷宗第六三頁正面），綜據上情觀之，則同案被告
    壬○○與丙○○分別就被告己○○是否共同行竊一節，所為供述已有前後不一及
    互核不符之瑕疵；（二）、附表一編號六部分雖據證人即同案被告丙○○於警訊
    中證稱：伊夥同己○○、壬○○偷銅線兩百五十公斤等語（參一八五三二號偵查
    卷宗第七十頁正面），惟其嗣後於原審審理時則改稱：係伊與另不知名之朋友偷
    的等語（參原審刑事卷宗第六四頁反面），於本院調查時復明確證稱：己○○沒
    有去等語，參諸被告壬○○於警訊中供稱：伊與丙○○共同偷竊，再由己○○駕
    車載同伊等三人共同販賣等語（參一八五三二號偵查卷宗第六八頁正面），已核
    與證人丙○○所述情節不符，被告壬○○復於原審審理時否認伊有參與本件犯行
    云云，則同案被告壬○○與丙○○就被告己○○不利之供述，均有瑕疵可指；（
    三）、證人丙○○雖於警訊中陳稱：伊與己○○共同於八十七年十一月十六日，
    在新竹市○○路、水源街口竊取于中所有ＨＯＴ－八三七號機車一部等語（參一
    八五三二號偵查卷宗第七十頁正面），惟於原審審理及本院調查時則改稱：伊係
    個人為之，己○○並未參與等語（參原審刑事卷宗第六三頁正面），其前後所述
    自相矛盾。綜上所述，被告己○○既堅詞否認上開犯罪，公訴人所憑證據尚難遽
    為被告不利之認定，此外，復查無其他證據足資證明被告己○○涉有上開公訴人
    所指之犯行，自難僅憑單一共同被告有瑕疵之供述遽為不利被告己○○之認定，
    此部分應屬不能證明被告犯罪，惟公訴人認此部分與本件論罪部分具有裁判上一
    罪之關係，爰不另為無罪之諭知，併此敘明。
據上論斷，應依刑事訴訟法第三百六十九條第一項後段、第三百六十四條、第二百九
十九條第一項前段、刑法第二十八條、第五十六條、第三百二十一條第一項第二、三
、四款、第四十七條、第三十八條第一項第二款，判決如主文。
本案經檢察官劉斐玲到庭執行職務。
中      華      民      國    九十一    年      一      月     十六     日
                            台灣高等法院刑事第十三庭
                                審判長法  官  蔡    燉
                                      法  官  盧  彥  如
                                      法  官  鄧  振  球
右正本證明與原本無異。
不得上訴。
                                      書記官  洪  秋  帆
中      華      民      國    九十一    年      一      月     十八     日
附錄：本案論罪科刑法條全文
刑法第三百二十條
意圖為自己或第三人不法之所有，而竊取他人之動產者，為竊盜罪，處五年以下有期
徒刑、拘役或五百元以下罰金。
意圖為自己或第三人不法之利益，而竊佔他人之不動產者，依前項之規定處斷。
前二項之未遂犯罰之。
刑法第三百二十一條
犯竊盜罪而有左列情形之一者，處六月以上五年以下有期徒刑：
二、毀越門扇、牆垣或其他安全設備而犯之者。
三、攜帶兇器而犯之者。
四、結夥三人以上而犯之者。
附表一：
  ┌──┬────┬─────┬───┬───────┬───────┬─
  ────┐
│編號│犯罪時間│犯罪地點  │被害人│  犯罪方法    │   備   註    │ 所犯法條 │
  ├──┼────┼─────┼───┼───────┼───────┼─────┤
  │    │        │          │      │壬○○、丙○○│              │          │
  │    │民國（以│桃園縣新屋│丁○○│二人共同進入上│              │刑法第三百│
  │一  │下同）八│鄉○○路八│      │開屋內（侵入住│              │二十條第一│
  │    │十七年四│○八號住宅│      │宅部分，未據告│              │項        │
  │    │月間某日│內        │      │訴），竊得陳亞│              │          │
  │    │        │          │      │止所有之電視機│              │          │
  │    │        │          │      │一台。  │              │          │
  ├──┼────┼─────┼───┼───────┼───────┼─────┤
  │    │        │桃園縣新屋│一渠營│壬○○與丙○○│              │          │
  │    │八十七年│鄉○○路一│造公司│二人共同竊得被│              │刑法第三百│
  │    │六月間某│一○巷六十│負責人│害人所有之發電│              │二十條第一│
  │二  │日      │七弄六號「│呂理燮│機一台、鋁梯二│              │項        │
  │    │        │一渠營造公│      │個。          │              │          │
  │    │        │司」      │      │              │              │          │
  │    │        │          │      │              │              │          │
  ├──┼────┼─────┼───┼───────┼───────┼─────┤
  │    │        │          │      │壬○○、丙○○│              │          │
  │    │八十七年│桃園縣楊梅│陳邱雲│與「李呂權」（│              │          │
  │    │十月初某│鎮○○路二│妹    │音譯）三人結夥│              │刑法第三百│
  │三  │日      │段三八八號│      │進入上開商店內│              │二十一條第│
  │    │        │「全銘便利│      │，藉口購物，趁│              │一項第四款│
  │    │        │商店」內  │      │戊○○○不注意│              │          │
  │    │        │          │      │竊取其所有置於│              │          │
  │    │        │          │      │櫃台下方之零錢│              │          │
  │    │        │          │      │一袋，約有新台│              │          │
  │    │        │          │      │幣四千元至八千│              │          │
  │    │        │          │      │元。          │              │          │
  ├──┼────┼─────┼───┼───────┼───────┼─────┤
  │    │        │          │      │己○○、丙○○│              │          │
  │    │八十七年│桃園縣新屋│張林邱│二人，在上開時│              │刑法第三百│
  │    │十一月間│鄉九斗村二│英  │地，共同竊得被│              │二十條第一│
  │四  │某日    │鄰十六號後│      │害人飼養之土雞│              │項        │
  │    │        │面        │      │二隻，並與不知│              │          │
  │    │        │          │      │情之壬○○共同│              │          │
  │    │        │          │      │食用。        │              │          │
  ├──┼────┼─────┼───┼───────┼───────┼─────┤
  │    │        │          │      │壬○○、丙○○│              │          │
  │    │八十七年│桃園縣新屋│癸○○│二人在上開時地│              │刑法第三百│
  │    │十一月二│鄉東明村九│      │，共同徒手進入│              │二十條第一│
  │    │十一日  │鄰二十一號│      │屋內（侵入住宅│              │項        │
  │五  │        │住宅內    │      │部分未據告訴）│              │          │
  │    │        │          │      │，由丙○○擔任│              │          │
  │    │        │  │      │把風工作，由鍾│              │          │
  │    │        │          │      │兆棠竊得被害人│              │          │
  │    │        │          │      │癸○○所有之古│              │          │
  │    │        │          │      │董、香爐、玉鐲│              │          │
  │    │        │          │      │、水晶項鍊、水│              │          │
  │    │        │          │      │晶球、字畫、電│              │          │
  │    │        │          │      │視機一台。    │              │          │
  ├──┼────┼─────┼───┼───────┼───────┼─────┤
  │    │        │          │      │壬○○、丙○○│              │          │
  │    │八十七年│桃園縣新屋│      │二人共同竊取他│              │          │
  │    │十二月中│鄉○○○路│      │人所有置於該工│              │刑法第三百│
  │    │旬某日  │一段三０三│      │廠內銅線二百五│              │二十條第一│
  │六  │        │號工廠內  │      │十八公斤，再由│              │項        │
  │    │        │          │      │己○○駕駛Ｇ八│              │          │
  │    │        │          │      │－九六七七號自│              │          │
  │    │        │          │      │小客車，載同范│              │          │
  │    │        │          │      │聯勤、壬○○二│              │          │
  │    │        │          │      │人往同鄉青草坡│              │          │
  │    │        │          │      │十六之七號蕭鳳│              │          │
  │    │        │          │      │足經營之「沅義│              │          │
  │    │        │          │      │金屬有限公司」│              │          │
  │    │        │          │      │，出售予不知情│              │          │
  │    │        │          │      │之蕭鳳足（陳進│              │          │
  │    │        │          │      │邦銷售贓物部分│              │          │
  │    │      │          │      │未據起訴），得│              │          │
  │    │        │          │      │款一萬一千六百│              │          │
  │    │        │          │      │十元。        │              │          │
  │    │        │          │      │              │              │          │
  ├──┼────┼─────┼───┼───────┼───────┼─────┤
  │    │        │          │      │              │              │          │
  │    │八十七年│桃園縣新屋│羅王玉│壬○○、己○○│              │刑法第三百│
  │    │十二月間│鄉○○路一│妹    │與丙○○三人結│              │二十一條第│
  │七  │某日    │一０巷九十│      │夥，共同竊取羅│              │一項第四款│
  │    │        │五弄十七號│      │王玉妹飼養之公│              │          │
  │    │        │前        │      │雞五隻。      │              │          │
  │    │        │          │      │              │              │          │
  ├──┼────┼─────┼───┼───────┼───────┼─────┤
  │    │        │          │      │壬○○、己○○│被害人庚○○失│刑法第三百│
  │    │        │桃園縣新屋│庚○○│與丙○○三人結│竊物品：      │二十一條第│
  │    │八十七年│鄉九斗村九│      │夥，攜帶丙○○│影印機、傳真機│一項第一款│
  │    │十二月六│鄰三十五之│      │所有之客觀上對│、錄影機、擴大│、第二款、│
  │    │日凌晨一│七號「昶詒│      │人之生命身體有│機、無線麥克風│第三款、第│
  │八  │時許    │畜牧場」內│      │威脅且具有危險│機、電視機、伴│四款      │
  │    │        │          │      │性之凶器之六角│唱機、五八六電│          │
  │    │        │          │      │起子二支，由鐘│腦、膠片投影機│          │
  │    │        │          │      │兆棠駕車至上址│、幻燈片機、鍵│          │
  │    │        │          │      │，並負責把風，│盤機、列表機各│          │
  │    │        │          │      │由丙○○以上開│一台、活動櫃二││
  │    │        │          │      │六角起子二支撬│個、鎖匙贈品二│          │
  │    │        │          │      │毀窗戶（毀損部│百個、新屋鄉農│          │
  │    │        │          │      │分未據告訴），│會空白支票四十│          │
  │    │        │          │      │再由己○○、范│張、支票六張、│          │
  │    │        │          │      │聯勤攀越窗戶潛│公司帳冊四本、│          │
  │    │        │          │      │入牧場內，共同│車輛鑰匙及門鎖│          │
  │    │        │          │      │竊得被害人游象│鑰匙約五十支、│          │
  │    │        │          │      │評所有如下之備│工廠遙控器二個│          │
  │    │        │          │      │註欄所示物品。│、存摺五本及現│          │
  │    │        │          │      │              │金二萬四千元等│          │
  │    │        │          │      │              │物。          │          │
  │    │        │          │      │              │              │        │
  └──┴────┴─────┴───┴───────┴───────┴─────┘
附表二：
  ┌──┬────┬─────┬───┬───────┬───────┬─────┐
  │編號│犯罪時間│犯罪地點  │被害人│  犯罪方法    │   備   註    │ 所犯法條 │
  ├──┼────┼─────┼───┼───────┼───────┼─────┤
  │    │        │          │      │壬○○與吳盛乾│併辦案號：    │刑法第三百│
  │    │八十九年│桃園縣蘆竹│甲○○│搭乘葉時旺駕駛│臺灣桃園地方法│二十一條第│
  │    │一月十九│鄉忠福村龍│      │車號ＫＡ－九三│院檢察署八十九│一項第四款│
  │    │日十八時│壽街一段三│      │一三自小客車一│年度偵字第八八│          │
  │ 一 │許      │十之一號「│      │輛，於上開時地│五二號        │          │
  │    │        │蓬萊小鎮Ｋ│      │，由壬○○徒手│              │          │
  │    │        │ＴＶ」    │      │至上開ＫＴＶ之│              │          │
  │    │        │          │      │包廂外走廊竊取│              │          │
  │    │        │          │      │被害人甲○○所│              │          │
  │    │        │          │      │有之電視機、音│              │          │
  │    │        │          │      │響擴大機及喇叭│              │          │
  │    │        │          │      │各一台，葉時旺│              │          │
  │    │        │          │      │與吳盛乾在車上│              │          │
  │    │        │          │      │把風接應得手。│              │          │
  │    │        │          │      │              │              │          │
  │    │        │          │      │              │              │          │
  ├──┼────┼─────┼───┼───────┼───────┼─────┤
  │    │        │          │      │壬○○與王宏漢│併辦案號：    │刑法第三百│
  │    │八十九年│桃園縣新屋│乙○○│共同徒手於上開│臺灣桃園地方法│二十條第一│
  │    │二月二十│鄉清華村三│      │時地竊得被害人│院檢察署八十九│項        │
  │    │七日凌晨│鄰六六之三│      │乙○○所有之鋁│年度偵字第三六│          │
  │    │二時至四│號「新屋企│      │片三百一十公斤│五０號        │          │
  │二  │時間某時│業社」    │      │，並共同載運至│              │          │
  │    │        │          │      │同鄉頭洲村青草│              │          │
  │    │        │          │      │坡十六之六號程│              │          │
  │    │        │          │      │益宗經營之沅藝│              │          │
  │    │        │          │      │金屬有限公司，│              │          │
  │    │        │          │      │售予不知情之程│              │          │
  │    │        │          │      │益宗，得款九千│              │          │
  │    │        │          │      │九百二十元。  │              │          │
  │    │        │          │      │              │              │          │
  ├──┼────┼─────┼───┼───────┼───────┼─────┤
  │    │        │          │      │壬○○搭乘呂紹│併辦案號：    │刑法第三百│
  │    │八十九年│桃園縣新屋│士林紙│霖駕駛一輛報廢│臺灣桃園地方法│二十條第三│
  │    │六月二日│鄉笨港村九│業公司│之自用小貨車，│院檢察署八十九│項、第一項│
  │三  │四時許  │鄰三十五之│      │，於上開時地由│年度偵字第八二│          │
  │    │        │一號「士林│      │壬○○把風，呂│八五號        │          │
  │    │        │紙業公司」│      │紹霖徒手竊取圓│              │          │
  │    │        │          │      │形篩選機四個，│              │          │
  │    │        │          │      │適為警當場查獲│              │          │
  │    │        │          │      │而未遂。      │              │          │
  │    │        │          │      │              │              │          │
  │    │        │          │      │              │              │          │
  └──┴────┴─────┴───┴───────┴───────┴─────┘
刑法第三百二十條
意圖為自己或第三人不法之所有，而竊取他人之動產者，為竊盜罪，處五
年以下有期徒刑、拘役或五百元以下罰金。
意圖為自己或第三人不法之利益，而竊佔他人之不動產者，依前項之規定
處斷。
前二項之未遂犯罰之。
刑法第三百二十一條
犯竊盜罪而有左列情形之一者，處六月以上五年以下有期徒刑：
二、毀越門扇、牆垣或其他安全設備而犯之者。
三、攜帶兇器而犯之者。
四、結夥三人以上而犯之者。
